【裁判字號】    88,易,1590
【裁判日期】    890427
【裁判案由】    贓物
【裁判全文】
臺灣彰化地方法院刑事判決                        八十八年度易字第一五九號
    公  訴  人  臺灣彰化地方法院檢察署檢察官
    被      告  丙○○
右列被告因收受物案件，經檢察官提起公訴（八十八年度偵字第六一四五號），本
院判決如左：
    主      文
丙○○收受物，累犯，處拘役伍拾伍日，如易科罰金，以參佰元折算壹日。
    事      實
一、丙○○曾於民國八十五年間，因傷害案件，經臺灣高等法院臺中分院判處有期徒
    刑三月確定，於八十五年十一月六日易科罰金執行完畢，猶不知悔改，明知甲○
    ○（檢察署另案移送臺灣臺北地方法院檢察署檢察官偵辦，現行不明）於八十
    八年四、五月間某日，駕駛前往丙○○所經營位於彰化縣大城鄉某處鴨寮之未懸
    掛車牌，引擎號碼四Ｇ八二Ｘ０五四四七五號自用小貨車（原車牌號碼為ＢＺ六
    二０一號，為林泉成所有，於八十八年四月二十九日十一時許，在臺北市○○區
    ○○路四五七巷十號前失竊）係屬他人失竊之贓物，竟向甲○○收受該車以供己
    使用，嗣於八十八年六月五日凌晨一時二十分許，丙○○駕駛該車行經彰化縣大
    城鄉○○村○○路十號前時，為警查獲。
二、案經彰化縣警察局二林分局移送臺灣彰化地方法院檢察署檢察官偵查起訴。
    理      由
一、訊據被告丙○○固不諱言於右揭時、地自甲○○收受上開車輛而經警查獲之事實
    ，惟矢口否認涉有不法犯行，辯稱不知該車係贓車云云，惟查上開自用小貨車為
    失竊之車輛，係屬贓物一節，業經車主林泉成之子乙○○於警訊指陳詳實，並有
    贓物認領保管單、車籍資料作業表附卷可稽，次按向他人收受車輛時，為擔保其
    來源之正當性，一般人多會先檢視行車執照，或其他車籍資料，以免取得來路不
    明之車輛，此為眾所週知之理，前揭車輛並無車牌，亦無任何來源證明，顯屬
    車，依常情被告應有該車係屬贓物之認識，是被告之辯解無非係卸責之詞，委無
    足採，本案事證明確，被告犯行至堪認定。
二、核被告所為，係犯刑法第三百四十九條第一項之收受贓物罪，公訴意旨以被告係
    以新臺幣二萬元代價向甲○○購買前揭小貨車，認被告係犯同條第二項之故買
    物罪，訊據被告則堅稱甲○○交付車輛時，並向被告借二萬元，被告因收受該車
    ，遂向甲○○表示借錢不用還，但甲○○仍表示有錢時要還該二萬元等語，經查
    被告固於警訊表示「台北市一位朋友張正義要介紹其朋友從台北市駕駛ＢＺ六二
    ０一號南下至西港要送給我駕駛，我就拿新台幣貳萬元給對方」，惟甲○○在警
    訊則表示「因為我缺錢用，所以向丙○○借錢，但又不好意思，遂將車ＢＺ六二
    ０一號送給丙○○，並非賣給他」，有警訊筆錄可參，是被告固有收受前揭車輛
    以抵償借款之意，惟甲○○則係要將車輛贈與被告，並無以車輛抵償借款之意，
    二人就買賣前揭車輛並未達成意思表示合致，是被告固有買受前揭車輛之意，惟
    尚未達既遂程度，而刑法並無處罰故買物未遂之明文，自應變更起訴法條，改
    依同法第三百四十九條第一項之收受贓物罪處斷，被告曾於八十五年間，因傷害
    案件經臺灣高等法院臺中分院判處有期徒刑三月確定，於八十五年十一月六日易
    科罰金執行完畢，有臺灣彰化地方法院檢察署刑案資料查註紀錄表及臺灣高等法
    院被告全國前案紀錄表各一紙在卷可稽，茲於五年以內再犯有期徒刑以上之本罪
    ，是為累犯，應依法加重其刑，審酌被告犯罪之動機、手段、所生之危害及犯罪
    後之態度等一切情狀，量處如主文所示之刑，並諭知易科罰金之折算標準，以示
    懲儆。
三、據上論斷，應依刑事訴訟法第二百九十九條第一項前段、第三百條，刑法第三百
    四十九條第一項、第四十七條、第四十一條，罰金罰鍰提高標準條例第一條前段
    、第二條，判決如主文。
本案經檢察官陳德芳到庭執行職務。
中      華      民      國    八十九    年      四      月    二十七    日
                                臺灣彰化地方法院刑事第三庭
                                法    官    姚  勳  昌
右正本證明與原本無異。
如不服本判決，應於判決送達後十日內向本院提出上訴狀( 須附繕本 )。
告訴人或被害人對於判決如有不服具備理由請求檢察官上訴者，其上訴期間之計算係
以檢察官收受判決正本之日期為準。
                               法院書記官   楊  筱  惠
中      華      民      國    八十九   年    五    月    二      日


司法院資訊處製作；財團法人民間司法改革基金會備份。
